

### **SOBRE MÍ**

Soy un profesional con mas de 7 años de experiencia como Director / Coordinador en áreas de sistemas, telecomunicaciones. innovacion. Poseo la capacidad de aprender rápidamente y adaptarme a cualquier entorno. Cuento con experiencia en campos de innovación, integración, optimización y gestión de provectos. Tengo un alto sentido de compromiso y responsabilidad con mis funciones y equipo de trabajo.

## **DATOS PERSONALES**

Fecha de nacimiento: 30 de diciembre de 1988

Edad: 33 Años

Nacionalidad: Ecuatoriana

Dirección: Kennedy Norte

Teléfono: 0986417049

Correo: cgomezg030@gmail.com

# CRISTOPHER GÓMEZ GIACOMAN INGENIERO EN SISTEMAS

### **FORMACIÓN**

#### UNIVERSIDAD DE ESPECIALIDADES ESPÍRITU SANTO - UEES

Ingeniero en Sistemas y Telecomunicaciones 2009 - 2015

#### UNIVERSIDAD DE FLORIDA - UF

Seminario de tópicos en innovación de tecnología 2014 - 2014

### **EXPERIENCIA PROFESIONAL**

#### **GOLDHILL S.A. | COORDINADOR DPTO. SISTEMAS**

Ago. 2019 - Actualidad

- Director de proyectos en Tecnología y Transformación Digital.
- Elaboración de proyectos y uso de metodologías PMBOK-PMI.
- Administración de Base de Datos Oracle y PL/SQL.
- Gestión y control de servicios de AWS, SAP, ERP.
- Conocimiento de herramientas de desarrollo JavaScript, Node, Pvthon.
- Habilidad en Ciencia de Datos y Algoritmos Machine Learning.
- Experiencia en Infraestructura Tecnológica (Sistemas operativos Windows Server, Linux).
- Administración de redes y firewall.
- Habilidad de comunicación y negociación con proveedores de servicios y usuarios.
- Coordinación de visitas técnicas semanales para los usuarios y clientes.

#### CGB SATELITAL | DIRECTOR DE SISTEMAS - COSTA

Ago. 2017 - Jul. 2019

- Dirección y coordinación de proyectos.
- Innovación de nuevos productos y servicios (SAP).
- Desarrollo y coordinación de proyectos para implementaciones con el objetivo de optimizar el funcionamiento.
- Brinda su apoyo a todas las áreas de la organización para comprender sus necesidades y darles solución.
- Investigar nuevas tecnologías, posibles tendencias y su aplicación a la compañía.
- Coordinar las visitas diarias de los técnicos a las diferentes áreas para atender los requerimientos del personal administrativo.
- Programación de las tareas semanales para realizar los mantenimientos a las pc, impresoras y equipos de tecnologías de las diferentes áreas.
- Seguimiento y control de rendimiento de los servicios y aplicativos.

### **IDIOMAS**

Inglés: Alto

Francés: Básico Español: Nativo

#### **HABILIDADES**

Dirección de Proyectos

Redes/Infraestructura

Seguridad de Sistemas

Base de datos

Windows Server

AWS / SAP / VMWare

Programación

Innovación

Electrónica

Adobe Ilustrator, Photoshop

Microsoft Office

Asesoría de Soluciones Tecnológicas

# COMISIÓN DE TRANSITO DEL ECUADOR - CTE | DIRECTOR DE TECNOLOGIAS TT DURAN

Mar. 2016 - Jul. 2017

- Responsabilidad enfocada en el área de tecnologías, revisión general de los departamentos de informática para su funcionamiento sin contratiempos y eficientemente.
- Seguimiento y control del rendimiento de los servicios informáticos, supervisar a los analistas de sistemas, responsables de mejorar los sistemas informáticos en las agencias de transporte del Terminal terrestre de Durán.
- Supervisar y gestionar bases de datos, organizar la formación del personal, gestionar presupuestos, organizar el mantenimiento de los ordenadores y aplicar sistemas de respaldo en caso de que surja un fallo de TIC.
- Desarrollo y coordinación de proyectos para implementaciones en el terminal Terrestre de Durán para optimizar el funcionamiento de acceso para los usuarios.

# COMISIÓN DE TRANSITO DEL ECUADOR - CTE | DIRECTOR DPTO. BASE DE DATOS

May. 2015 - Mar. 2016

- Responsabilidad enfocada en el área Seguridad y base de datos, control de accesos y monitoreo de aplicativos, administración de la base de datos.
- Configuración y creación de accesos a usuarios para las aplicaciones relacionados con la base de datos central.
- Seguimiento y control de rendimiento de los servicios, responsable de 20 agencias.
- Coordinación y desarrollo de proyectos para la implementación de nuevos aplicativos de seguridad y acceso para los usuarios.
- Brindar soporte a los usuarios en problemas técnicos con los aplicativos utilizados en la empresa.
- Respaldos diarios de los archivos de registros para futuras auditorias y estudios de mejoras de infraestructura informática.

# ALCATEL-LUCENT, TELALCA S.A. | COORDINADOR DPTO. SERVICIO DE INGENIERÍA / SOPORTE SENIOR

Nov. 2012 - Abr. 2015

- Responsabilidad enfocada en el área de centrales telefónicas de Alcatel, control de software y servicios de monitoreo de Genesys Lab.
- Programación de servidores de comunicaciones, configuración para los servicios de telefonía IP y SIP.
- Seguimiento y control de rendimiento de los servicios telefónicos en call center Claro, responsable de hasta 30 agentes.

#### **PUBLICACIONES**

Estudio cualitativo de la relación de las leyes y la pericia informática en el Ecuador.

Universidad de Guadalajara - México revista electrónica Recibe.
Noviembre de 2015

- Coordinación y desarrollo de proyectos para la implementación y migración de la telefonía IP en las empresas estatales.
- Preparación de la documentación y los sitios de información antes de las fechas de migración que incluye la coordinación con otros grupos.
- Analizar archivo de registro llevado a cabo por el equipo de prueba de la unidad para posterior de intercambio de observaciones y la solución recomendada en sitios problemáticos.

# ÉXODO SOLUCIONES INTELIGENTES | INGENIERO EN SOPORTE

Ago. 2010 - Nov. 2012

- Desempeño en el departamento de estructura y mantenimiento de redes y equipos.
- Diseño de redes, desarrollo y optimización.
- Proporcionar seguridad estándar y capacitación técnica a petición de los clientes.
- Visitar e inspeccionar el sitio para la calidad del trabajo.
- Trabajar con los clientes para un mejor enfoque y resolver los problemas.

#### REFERENCIAS

#### **MSC. CESAR ROSADO**

cesar.rosado@huawei.com

Tel: 0994546136

#### **MSC. JORGE LOPEZ**

jorge.lopez@cte.gob.ec

Tel: 0994697956

#### **ING. TANYA GUTIERREZ**

tanya.gutierrez@cgbsatelital.com

Tel: 0999467129

#### **ING. CHRISTIAN JEREZ**

cjerez@ghcorporationec.com

Tel: 0987224916

#### **ING. JULIO CUEVAS**

julio.cuevas@grupodifare.com

Tel: 0989146214

#### **PROYECTOS**

#### **GOLDHILL S.A.**

Julio de 2022

M.I. Municipalidad de Daule - Implementación de nueva plataforma de Networking y puntos de acceso de internet a nivel cantonal.

ECUAPRIMAS - Dirección de proyectos en la implementación de un nuevo Software (ERP) que integra todas las secciones de seguros.

UEES - Implementación de redes de datos y rediseño de redes de la universidad.

#### **CGB SATELITAL**

Octubre de 2018

DIPOR (TONI) - Implementación de nuevos dispositivos para la automatización de medición de temperaturas en las cámaras de congelación.

ARCA (COCA COLA) - Actualización y mejora en toma de decisiones en base a reportes de rendimientos en vehículos.

#### COMISIÓN DE TRANSITO DEL ECUADOR - TT DURAN

Marzo de 2016

Implementación de nueva plataforma para el uso de las cooperativas de transportes en el Terminal Terrestre de Durán

#### COMISIÓN DE TRANSITO DEL ECUADOR – EDIFICIO MATRIZ

Agosto de 2015

Estudio y diseño de nuevos métodos de gobernabilidad de base de datos para mejor servicio de los aplicativos de la institución.

#### CELEC

Enero de 2015

Implementación de Networking en Plataforma de Monitoreo en la Central Hidroeléctrica Daule Peripa

#### **CONTACT CENTER CLARO**

Octubre de 2014

Gestión de requerimientos, troubleshooting y recuperación de fallas. Implementación de campanas salientes - Marcación predictiva y gestión proactiva Implementación de campanas entrantes.

Servicios de comunicación:

- Telefónica,
- Correo
- Redes Sociales (facebook y twitter).
- Ordenes de trabajo Workitem.

Análisis y diseño de personalizaciones sobre GAD

Evaluación y testing de nuevas soluciones Soporte técnico. Asesor de facilidades tecnológicas para la gestión operativa.

#### **HOSPITAL LIBORIO PANCHANA**

Agosto de 2014

Implementación de redes de datos y rediseño de redes del hospital.

#### RPG - REGISTRO DE LA PROPIEDAD DE GUAYAQUIL

Mayo de 2013

Implementación del Sistema Comunicación y Telefónico.